臺灣高等法院刑事裁定
109年度抗字第912號
抗  告  人
即  受刑人  彭依杰



上列抗告人因聲請定其應執行刑案件，不服臺灣桃園地方法院中
華民國109年4月20日裁定（109年度聲字第592號），提起抗告，
本院裁定如下：
    主  文
抗告駁回。 
    理  由
一、原裁定意旨略以：本件抗告人即受刑人彭依杰（下稱受刑人
    ）所犯如附表所示之罪，先後經法院判處如附表所示之刑確
    定在案，有前揭判決及本院被告前案紀錄表在卷可稽。又受
    刑人所犯如附表編號2至4所示之罪，係於如附表編號1所示
    判決確定日前為之，且以原審為該案犯罪事實最後判決之法
    院。而受刑人所犯如附表編號4所示，為得易科罰金之罪，
    附表編號1至3所示，為不得易科罰金之罪，依刑法第50條第
    1項第1款規定，固不得併合處罰，惟本件係檢察官依受刑人
    請求聲請定其應執行之刑，此有受刑人民國109年1月14日所
    提刑事聲請數罪併罰定其應執行之刑狀乙份附卷可考（見臺
    灣桃園地方檢察署109年度執聲字第409號卷第5至9 頁），
    原審審核認聲請人之聲請為正當，爰定其應執行有期徒刑5
    年等語。
二、抗告意旨略以：受刑人所犯數罪，除時間緊密，侵害法益相
    同外，更應就刑法第57條所定各項明文，即行為人是否有悔
    意、罪責程度、危害社會、法益侵害、對犯罪行為人施以矯
    正之必要性等綜合斟酌具體應實現之刑罰，以符合罪責相當
    性之要求。綜上，爰請求考量上情並參考黃榮堅教授所著數
    罪併罰量刑構思之刑法修正後適用問題乙文所指：「數罪併
    罰時，針對犯罪宣告在記入刑度接近0.69的均數值，因此在
    累進遞減原則，其計算方式為最重宣告刑加第二宣告刑乘以
    0.7而合理得出一具體之刑期。」給予其一個從輕最有利之
    裁定云云。
三、按裁判確定前犯數罪者，除有刑法第50條第1項但書各款情
    形，應由受刑人請求檢察官聲請定應執行刑外，依第51條規
    定併合處罰之，刑法第50條第1項、第53條分別定有明文。
    又按法律上屬於自由裁量之事項，有其外部性界限及內部性
    界限，並非概無拘束。依據法律之具體規定，法院應在其範
    圍選擇為適當之裁判者，為外部性界限；而法院為裁判時，
    應考量法律之目的，及法律秩序之理念所在者，為內部性界
    限。法院為裁判時，二者均不得有所逾越（最高法院80年台
    非字第473號判例意旨參照）。復按數罪併罰，分別宣告多
    數有期徒刑者，於各刑中之最長期以上，各刑合併之刑期以
    下，定其刑期，但不得逾三十年，刑法第五十一條第五款定
    有明文。乃因刑罰之科處，應以行為人之責任為基礎，考量
    人之生命有限，刑罰對被告造成之痛苦程度，係以刑度增加
    而生加乘效果，而非等比方式增加，如以實質累加方式執行
    ，刑責恐將偏重過苛，不符現代刑事政策及刑罰之社會功能
    ，故透過定應執行刑程式，採限制加重原則，授權法官綜合
    斟酌被告犯罪行為之不法與罪責程度、各罪彼此間之關聯性
    （例如數罪犯罪時間、空間、各行為所侵害法益之專屬性或
    同一性、數罪對法益侵害之加重效應等）、數罪所反應被告
    人格特性與傾向、對被告施以矯正之必要性等，妥適裁量最
    終具體應實現之刑罰，以符罪責相當之要求。因此，法院於
    酌定執行刑時，應體察法律恤刑之目的，為妥適之裁量，俾
    符合實質平等原則（最高法院105年度台抗字第626號裁定意
    旨參照）。
四、經查：
  ㈠原裁定以受刑人所犯如附表編號1至4所示之罪，先後經判處
    如附表編號1至4所示之刑，均經分別確定在案。又受刑人所
    犯如附表各編號所示之罪合於刑法第50條第1項第1款規定，
    茲受刑人請求檢察官向原審聲請定其應執行之刑，有前揭判
    決書、本院被告前案紀錄表在卷可按，原審因認檢察官之聲
    請為正當，就受刑人所犯如附表編號1至4所示之罪，於有期
    徒刑3年以上，有期徒刑5年7月以下之範圍內，定應執行刑
    有期徒刑5年乙節，核未逾越刑法第51條第5款所定之外部界
    限。
  ㈡本院審酌受刑人所犯如附表各編號所示之罪，其中編號2、3
    均為加重詐欺取財罪，罪質相同，惟係侵害不同被害人之財
    產法益，且犯罪時間分別在106年8月、12月間而有差距；編
    號4為幫助詐欺取財罪，固與前揭加重詐欺取財罪同屬詐欺
    取財罪之犯罪類型，然其犯罪手法、情節、被害人、犯罪時
    間則均不同；編號1為施用第一級毒品罪，罪質及侵害法益
    、犯罪時間、犯罪情節等均與上開諸罪迥異；再考量受刑人
    所犯各罪之犯罪情節，所犯各罪所反映人格特質之差異，所
    犯各罪之犯罪類型尚非均同，於併合處罰時，其責任非難重
    複之程度有別，以及實現刑罰經濟的功能，暨數罪對法益之
    侵害無加重之效應等總體一切情狀，認原裁定在內、外部界
    限之間，就受刑人所犯如附表所示各罪，於有期徒刑3年以
    上，有期徒刑5年7月以下之範圍內，再予酌減有期徒刑7個
    月，而定應執行有期徒刑5年乙節，業已考量上開定應執行
    刑應審酌之要素，而為公平、合理之定刑，尚不能認有何裁
    量濫用之情事，揆諸上開最高法院裁判意旨，並無違法或不
    當之處。抗告意旨請求本院再從輕最有利於受刑人之定應執
    行刑之裁定云云，核無理由。至上開學者研究意見並未形成
    通例，僅係供法院量刑時之裁量基準參考之一，從而法院於
    遵守定執行刑之內外部界限下，當無違法或不當可言。
五、綜上所述，受刑人徒憑己見指摘原裁定不當云云，難認可採
    。原裁定並無違誤或不當，本件抗告為無理由，應予駁回。
據上論斷，應依刑事訴訟法第412條，裁定如主文。
中　　華　　民　　國　　109 　年　　6 　　月　　19　　日
                  刑事第十九庭  審判長法　官  曾淑華
                                      法　官  俞秀美
                                      法　官  陳文貴
以上正本證明與原本無異。
如不服本裁定，應於收受送達後五日內向本院提出抗告狀。
                                      書記官  洪宛渝
中　　華　　民　　國　　109 　年　　6 　　月　　19　　日

附表
編         號  1 2 3 罪         名    施用第一級毒品罪    加重詐欺取財罪    加重詐欺取財罪 宣    告    刑  有期徒刑8月 有期徒刑3年 有期徒刑1年6月 犯  罪  日  期  106年9月25日 106年12月11日 106年8月17日 偵  查  機  關年  度  案  號  桃園地檢106年度毒偵字第7539號 新竹地檢107年度偵字第55號 新竹地檢107年度偵字第7137號 最  後   事實審 法    院 桃園地院 臺灣高院 新竹地院  案    號 107年度審訴字第456號 107年度上訴字第3467號 107年度訴字第620號  判決日期 107年6月4日 107年12月27日 107年10月3日 確  定   判  決 法    院 桃園地院 最高法院 新竹地院  案    號 107年度審訴字第456號 108年度台上字第770號 107年度訴字第620號  判    決確定日期 107年7月3日 108年3月21日 108年5月14日 是否為得易科罰金之案件           否          否　　　           否 備           註  桃園地檢107年度執字第9964號 新竹地檢108年度執字第2154號 新竹地檢108年度執字第3297號           







編         號  4 （以下空白）     （以下空白） 罪         名    幫助詐欺取財罪   宣    告    刑  有期徒刑5月   犯  罪  日  期  106年10月11日   偵  查  機  關年  度  案  號  桃園地檢107年度偵字第6775號   最  後   事實審 法    院 桃園地院    案    號 107年度訴字第867號    判決日期 108年10月30日   確  定   判  決 法    院 桃園地院    案    號 107年度訴字第867號    判    決確定日期 108年11月27日   是否為得易科罰金之案件           是   備           註  桃園地檢109年度執字第2441號